# 未全面履行出资义务的股东承担补充赔偿责任会计处理

提问人：89031112 时间：2021-09-18 13:36:01
陈版主及各位老师您好：
公司A是公司B的参股股东，持股比例48%，大股东持股52%。公司B章程规定， 2018 年底双方股东应认缴出资 3 亿元，截止 2020 年底双方股东实际各出资1.5亿元。
投资期间，公司B未按合同约定履行给付合同价款的义务，被债权人提起诉讼，法院判决B公司按照合同约定履行支付义务。因公司B无财产支付，债权人向法院请求公司A和大股东在未按章程约定的出资期限未出资范围内对公司A不能清偿的债务承担补充赔偿责任（B公司已经无力支付合同价款，债权本金及利息全部由A公司承担）。
2020 年公司A作为股东承担补充赔偿款 2000 万元，公司A将其确认为营业外支出。想请问陈版主或各位老师，股东因未按章程约定的出资期限出资而承担的补充赔偿款能否作为出资款确认为长期股权投资。我认为，股东只有出资义务，责任主体还是B公司，B公司应将股东承担的赔偿款确认为权益，同时根据合同价款将债权人履约部分确认为一项资产。股东之间协商一致后之少应将债权本金部分作为投资款确认。

回答人：chenyiwei
基本赞同你的理解。A公司应将按判决承担补充责任的金额确认为对B的长期股权投资成本，并据此进行减值测试和计提减值准备。